臺灣板橋地方法院刑事判決　　　　　　　99年度訴字第3403號
公　訴　人　臺灣板橋地方法院檢察署檢察官
被　　　告　趙建峰
上列被告因違反毒品危害防制條例案件，經檢察官提起公訴（99
年度毒偵字第6218號），於被告為有罪之陳述後，本院依簡式審
判程序審理，茲判決如下：
    主  文
趙建峰施用第一級毒品，累犯，處有期徒刑捌月；扣案之第一級
毒品海洛因壹包（驗餘淨重零點零貳貳公克）沒收銷燬；上開海
洛因之外包裝袋壹個沒收。又施用第二級毒品，累犯，處有期徒
刑肆月。應執行有期徒刑拾月；扣案之第一級毒品海洛因壹包（
驗餘淨重零點零貳貳公克）沒收銷燬；上開海洛因之外包裝袋壹
個沒收。
    事  實
一、趙建峰前於民國95年6 月間，因施用毒品案件，經本院以95
    年度毒聲字第1472號裁定送觀察、勒戒後，認有繼續施用毒
    品傾向，復經本院以95年度毒聲字第1998號裁定令入戒治處
    所施以強制戒治，於96年10月16日戒治期滿釋放出所，並由
    臺灣板橋地方法院檢察署檢察官以96年度戒毒偵字第516 號
    為不起訴處分確定。又前因竊盜案件，經臺灣臺北地方法院
    以95年度簡字第1451號判處有期徒刑3 月確定，嗣經同院以
    96年度聲減字第2533號裁定減刑為有期徒刑1 月15日確定，
    於96年11月30日縮刑期滿執行完畢。
二、詎趙建峰仍不知悔改且未戒除毒癮，明知海洛因、甲基安非
    他命分別為毒品危害防制條例所列管之第一級、第二級毒品
    ，依法不得持有及施用，竟於前開強制戒治執行完畢釋放後
    5 年內，猶分別基於施用第一級、第二級毒品之犯意，於99
    年8 月3 日晚間8 時35分為警採尿回溯26小時、96小時內某
    時許，在不詳地點，以針筒注射、玻璃球燒烤之方式，施用
    海洛因、甲基安非他命各1 次。嗣於99年8 月3 日晚間7 時
    許，在臺北縣中和市（現已改制為新北市中和區，下仍援引
    原名）安樂路2 巷與景安路159 巷口為警查獲，經其同意採
    尿送驗後，結果呈鴉片類及甲基安非他命陽性反應，始知上
    情。並扣得海洛因1 包（驗餘淨重0.022 公克）。
三、案經臺北縣政府警察局（現改制為新北市政府警察局）中和
    第一分局移送臺灣板橋地方法院檢察署檢察官偵查起訴。
    理  由
一、本件被告趙建峰所犯係死刑、無期徒刑、最輕本刑為3 年以
    上有期徒刑以外之罪，其於準備程序中就被訴事實為有罪之
    陳述，經本院告知簡式審判程序之旨，並聽取公訴人、被告
    之意見後，經合議庭裁定由受命法官獨任進行簡式審判程序
    審理，合先敘明。
二、上揭犯罪事實，業據被告於本院審理時坦承不諱，而其於99
    年8 月3 日晚間8 時35分許，經警採尿囑託台灣檢驗科技股
    份有限公司檢驗結果，呈鴉片類及甲基安非他命陽性反應乙
    節，有該公司99年8 月18日出具之濫用藥物檢驗報告、本院
    卷附之臺北縣政府警察局中和第一分局99年尿液檢體編號順
    序登記簿各1 紙在卷可稽，並有海洛因1 包扣案可資佐證，
    被告之自白核與事實相符，可堪採信。
三、而按觀察、勒戒或強制戒治執行完畢釋放後，5 年內再犯第
    10條之罪者，檢察官應依法追訴，毒品危害防制條例第23條
    第2 項定有明文。經查，被告前於95年6 月間因施用毒品違
    反毒品危害防制條例案件，而有上開觀察、勒戒及強制戒治
    之執行紀錄，並於96年10月16日戒治期滿釋放出所等情，有
    臺灣高等法院被告前案紀錄表1 份在卷可參，是被告於上開
    強制戒治執行完畢釋放後，5 年內再犯本件施用第一級、第
    二級毒品罪行，依前開法條之規定，自應依法追訴。本件事
    證明確，被告犯行洵堪認定，應予依法論科。
四、查海洛因、甲基安非他命分別為毒品危害防制條例第2 條第
    2 項第1 款、第2 款所定之第一級、第二級毒品，依法不得
    持有及施用。核被告所為，係犯毒品危害防制條例第10條第
    1 項、第2 項之施用第一級、第二級毒品罪。其持有海洛因
    、甲基安非他命之低度行為，分別為施用之高度行為所吸收
    ，均不另論罪。又被告所犯上開二罪間，犯意各別，行為互
    殊，應予分論併罰。查被告前有如事實欄所載之論罪科刑及
    執行完畢紀錄，有卷附上開被告前案紀錄表可憑，其於受有
    期徒刑執行完畢後，5 年以內故意再犯本件有期徒刑以上之
    二罪，均為累犯，皆應依刑法第47條第1 項之規定加重其刑
    。爰審酌被告前已受強制戒治之戒癮治療，並於戒治期滿後
    受不起訴處分之寬典，應知所警惕，且甫於99年7 月3 日因
    施用第一級毒品海洛因而為警查獲（該案嗣經本院以99年度
    訴字第2877號判處有期徒刑8 月），竟仍再次施用，顯見並
    無悔意，其施用海洛因、甲基安非他命之行為，不惟戕害自
    己身心健康，並已危害社會風氣；兼衡被告智識程度為國中
    肄業（見警詢筆錄）暨犯罪動機、目的、手段，所犯尚未危
    及他人，且事後坦承犯行，犯罪後態度尚稱良好等一切情狀
    ，分別量處如主文所示之刑及定應執行之刑，以資懲儆。扣
    案之白色粉末1 包（驗餘淨重0.022 公克），經送驗結果，
    檢出第一級毒品海洛因成分，有交通部民用航空局航空醫務
    中心99年10月12日出具之航藥鑑字第0996359 號毒品鑑定書
    1 紙在卷可稽，屬查獲之毒品，不問屬於犯人與否，應依毒
    品危害防制條例第18條第1 項前段之規定宣告沒收銷燬。至
    上開海洛因之外包裝袋1 個，則為被告所有，供其犯持有第
    一級毒品所用之物，亦經被告於警詢時陳明在卷，應併依刑
    法第38條第1 項第2 款之規定為沒收之諭知。
據上論斷，應依刑事訴訟法第273 條之1 第1 項、第299 條第1
項前段，毒品危害防制條例第10條第1 項、第2 項、第18條第1
項前段，刑法第11條、第47條第1 項、第38條第1 項第2 款、第
51條第5 款，判決如主文。
本案經檢察官蘇逸修到庭執行職務。
中    華    民    國    100   年    1     月    25    日
                  刑事第二庭  法  官  曹惠玲
上列正本證明與原本無異。
如不服本判決，應於判決送達後10日內敘明上訴理由，向本院提
出上訴狀 (應附繕本) ，上訴於臺灣高等法院。其未敘述上訴理
由者，應於上訴期間屆滿後20日內向本院補提理由書「切勿逕送
上級法院」。
                               書記官  蕭佩宜
中    華    民    國   100    年    1     月    25    日
附錄本案論罪科刑法條全文：
毒品危害防制條例第10條
施用第一級毒品者，處6 月以上5 年以下有期徒刑。
施用第二級毒品者，處3 年以下有期徒刑。